臺灣彰化地方法院刑事判決
111年度交訴字第16號
公  訴  人  臺灣彰化地方檢察署檢察官
被      告  陳任尉




上列被告因公共危險案件，經檢察官提起公訴（110年度偵字第8
738號），被告於準備程序進行中就被訴事實為有罪之陳述，本
院進行簡式審判程序，判決如下：
    主  文
乙○○駕駛動力交通工具發生交通事故，致人傷害而逃逸，處有期
徒刑陸月，如易科罰金，以新臺幣壹仟元折算壹日。緩刑貳年，
緩刑期間付保護管束，並應依執行檢察官之命令，向指定之政府
機關、政府機構、行政法人、社區或其他符合公益目的之機構或
團體，提供肆拾小時之義務勞務，及接受法治教育壹場次。
    犯罪事實及理由
一、程序事項：被告乙○○就被訴事實為有罪之陳述，經本院合議
    庭裁定由受命法官獨任以簡式審判程序審理，依刑事訴訟法
    第273條之2、同法第159條第2項之規定，不適用傳聞法則有
    關限制證據能力之相關規定；並得依同法第310條之2準用同
    法第454條之規定製作略式判決書，僅需記載犯罪事實、證
    據名稱及應適用之法條，且得以簡略方式為之，先予敘明。
二、犯罪事實：乙○○於民國110年6月12日20時17分許，駕駛車牌
    號碼000-0000號自用小客車，沿彰化縣花壇鄉後厝二巷由北
    往南方向行駛，行經該路段與彰員路1段之無號誌交岔口欲
    左轉彎時，本應注意左轉彎時應行至交岔路口中心處左轉，
    不得占用來車道搶先左轉，且行近未劃設行人穿越道之交岔
    路口，遇有行人穿越道路時，應暫停讓行人先行通過，而依
    當時狀況，並無不能注意之情事，竟疏未注意，不當提前左
    轉彎侵入左方來車道，適有甲○○○自彰員路1段南側路邊由南
    往北方向行走正穿越該交岔路口，乙○○未暫停讓行人先行通
    過，其駕駛之自用小客車因而撞擊甲○○○，致甲○○○倒地受有
    創傷性硬腦膜下出血並頭皮撕裂傷3*2公分、右側第5肋骨閉
    鎖性骨折、左側第3肋骨閉鎖性骨折及左膝、左足挫傷擦傷
    等傷害（乙○○所涉過失傷害部分，另經檢察官為不起訴處分
    ）。詎乙○○明知其駕駛動力交通工具肇事，致甲○○○倒地受
    有傷害，竟僅下車將倒地受傷之甲○○○攙扶至路邊，並未對
    甲○○○施以救護或採取其他必要措施，亦未向警察機關報案
    停留在現場等候警方前來處理，復未向甲○○○表明其身分或
    提供聯絡方式，未獲得甲○○○之同意，即另起肇事逃逸之犯
    意，駕駛上開自用小客車離開現場。嗣經員警調閱相關路口
    監視器影像而循線查獲。
三、前項犯罪事實，有下列證據可資為佐：
  ㈠被告於警詢、偵查中及本院審理時之供述。
  ㈡證人即告訴人甲○○○於警詢、偵查中之證言。
  ㈢告訴人之彰化基督教醫療財團法人彰化基督教醫院診斷書(偵
    卷第29頁)。
  ㈣彰化縣警察局第I3B248979號舉發違反道路交通管理事件通知
    單(偵卷第31頁)。
  ㈤監視器影像畫面擷取照片、蒐證照片、告訴人受傷接受救治
    相片(偵卷第33至53頁)。
  ㈥道路交通事故現場圖、道路交通事故調查報告表（一）、（
    二）-1(偵卷第55至59頁)。
  ㈦車牌號碼000-0000號自用小客車之車輛詳細資料報表(偵卷第
    73頁)。
  ㈧交通部公路總局臺中區監理所彰化縣區車輛行車事故鑑定會1
    10年10月12日彰化縣區0000000案鑑定意見書(偵卷第81至82
    頁)
四、論罪科刑部分：
　㈠核被告所為，係犯刑法第185條之4第1項前段之駕駛動力交通
    工具發生交通事故，致人傷害而逃逸罪。
　㈡按「汽車行駛至交岔路口，其行進、轉彎，應依下列規定：…
    五、左轉彎時，應距交岔路口三十公尺前顯示方向燈或手勢
    ，換入內側車道或左轉車道，行至交岔路口中心處左轉，並
    不得占用來車道搶先左轉。…」、「汽車行近未劃設行人穿
    越道之交岔路口，遇有行人、攜帶白手杖或導盲犬之視覺功
    能障礙者穿越道路時，無論有無交通指揮人員指揮或號誌指
    示，均應暫停讓行人、視覺功能障礙者先行通過。」道路交
    通安全規則第102條第1項第5款、第103條第3項定有明文。
    被告駕駛自用小客車上路，自應注意上開道路交通安全規則
    之規定，且當時並無不能注意之情形，竟疏未注意，不當提
    前左轉彎侵入左方來車道，且未暫停讓行人先行通過，肇致
    本件車禍，自屬有過失。本件交通事故經送鑑定結果，亦同
    此認定，有前揭車輛行車事故鑑定會鑑定意見書附卷可參，
    是被告對於此次交通事故之發生確有過失，並無刑法第185
    條之4第2項減輕或免除其刑規定之適用。
　㈢爰以行為人之責任為基礎，審酌被告駕駛自用小客車造成本
    件車禍事故，致告訴人受有上揭傷害，被告明知告訴人已受
    傷，竟未對告訴人為必要之救護措施及留置現場等待警方前
    往處理，或留下任何足供聯繫之資料，即自行駕車離開現場
    ，所為實非可取，惟被告犯後已與告訴人達成和解，願意分
    期賠償告訴人共新臺幣12萬元，且已經履行完畢，有和解書
    、本院111年2月22日電話洽辦公務紀錄單附卷可參（偵卷第
    95頁、本院卷第37頁），犯後態度尚佳，兼衡被告智識程度
    為國小畢業、職業為鐵工、已婚、有2名未成年子女、子女
    由配偶照顧、被告自己在外居住之家庭狀況等一切情狀，量
    處如主文所示之刑，並諭知易科罰金之折算標準。
　㈣被告前未曾因故意犯罪受有期徒刑以上刑之宣告，有卷附臺
    灣高等法院被告前案紀錄表可參，其因一時失慮致罹刑典，
    事後已與告訴人達成和解，有彌補告訴人損害之誠意與作為
    ，告訴人方面並表示希望對被告從輕量刑(見本院卷第37頁
    電話洽辦公務紀錄單)，本院認被告經此偵審程序之教訓後
    ，當足促其警惕，信無再犯之虞，上開宣告之刑，以暫不執
    行為適當，爰依刑法第74條第1項第1款之規定，宣告如主文
    所示之緩刑期間，以啟自新。又為使被告能確實知所警惕，
    謹記教訓，並督促其能守法慎行預防再犯，爰依刑法第74條
    第2項第5、8款之規定，命被告應於緩刑期間內，依執行檢
    察官之命令，向指定之政府機關、政府機構、行政法人、社
    區或其他符合公益目的之機構或團體，提供如主文所示時數
    之義務勞務，及接受法治教育1場次，併依刑法第93條第1項
    第2款之規定，諭知被告於緩刑期間付保護管束。
五、據上論斷，依刑事訴訟法第273條之1第1項、第299條第1項
    前段、第310條之2、第454條第1項，判決如主文。
本案經檢察官王銘仁提起公訴，檢察官黃建銘到庭執行職務。
中　　華　　民　　國　　111 　年　　3 　　月　　8 　　日
                  刑事第七庭    法  官  王素珍
以上正本證明與原本無異。　　　　　　　　　
如不服本判決應於收受判決後20日內向本院提出上訴書狀，並應
敘述具體理由。其未敘述上訴理由者，應於上訴期間屆滿後20日
內向本院補提理由書（均須按他造當事人之人數附繕本）「切勿
逕送上級法院」。
告訴人或被害人對於判決如有不服具備理由請求檢察官上訴者，
其上訴期間之計算係以檢察官收受判決正本之日期為準。
中　　華　　民　　國　　111 　年　　3 　　月　　8 　　日
                                書記官  楊筱惠
附錄本案論罪科刑法條：
刑法第185條之4第1項
駕駛動力交通工具發生交通事故，致人傷害而逃逸者，處6月以
上5年以下有期徒刑；致人於死或重傷而逃逸者，處1年以上7年
以下有期徒刑。